【裁判字號】    99,抗,37
【裁判日期】    990521
【裁判案由】    聲明異議
【裁判全文】
臺灣高等法院民事裁定                    99年度抗字第37號
抗  告  人  甲○○○
上列抗告人因與相對人乙○○間聲明異議事件，對於中華民國98
年9 月18日臺灣士林地方法院98年度事聲字第49號裁定提起抗告
，本院裁定如下：
    主      文
抗告駁回。
抗告程序費用由抗告人負擔。
    理      由
一按當事人或利害關係人，對於執行法院強制執行之命令，或對
  於執行法官、書記官、執達員實施強制執行之方法，強制執行
  時應遵守之程序，或其他侵害利益之情事，得於執行程序終結
  以前為聲請或聲明異議，但強制執行不因而停止，強制執行法
  第12條第1 項定有明文。依上開規定，執行程序一經終結，即
  不容當事人或利害關係人就執行命令、方法或應遵守程序或其
  他侵害利益情事再有所主張（最高法院37年上字第7672號、51
  年台上字第2945號判例參照），當事人或利害關係人聲明異議
  雖在強制執行程序終結前為之，然因執行法院或抗告法院為裁
  判時，強制執行程序已終結者，縱為撤銷或更正原處分或程序
  之裁定，亦屬無從執行，執行法院或抗告法院自可以此為理由
  ，予以駁回（司法院33年院字第2776號解釋(五)參照）。而所謂
  「強制執行程序終結」，究指強制執行程序進行至如何程度而
  言，應視聲請或聲明異議之內容，分別情形定之；又對特定標
  的物之拍賣程序聲請或聲明異議，如拍賣程序終結，其強制執
  行程序即告終結，而在不動產情形，其拍賣程序於執行法院發
  給權利移轉證書予拍定人時終結，是於拍定人取得執行法院發
  給之權利移轉證書後，即不得對不動產之拍賣程序聲請或聲明
  異議（最高法院98年度台抗字第275號、99年度台聲字第157號
  、99年度台抗字第164號裁定參照）。
二抗告人於原法院異議意旨略以：(一)伊於第一次拍賣程序進行前
  ，已具狀表明系爭土地現況為柏油鋪平，並非雜草雜樹，執行
  法院未予查明並變更記載，恐影響拍賣價格及意願；(二)系爭拍
  賣公告記載系爭土地拍定後，共有人有優先承買權，惟共有人
  是否有優先承買權，實務學說迭有爭議，執行法院將此有爭議
  之事項記載於拍賣公告，恐影響投標意願及價格；(三)執行法院
  於民國98年5 月18日公告更正系爭拍賣公告附表，但該更正公
  告卻記載原定同年月20日之拍賣期日不變，實有違法；(四)相對
  人曾於98年4 月16日具狀聲明異議，聲請執行法院於拍賣公告
  內記載共有人有優先承買權等內容，執行法院據此變更公告內
  容，並停止原定4 月22日之拍賣程序，重新為20日之公告，然
  卻未於同年5月18日之變更公告，公告停止原定5月20日之拍賣
  程序，重新為20日之公告，明顯偏頗相對人，有失平等原則；
  (五)伊曾以系爭土地鑑價迄今已歷數年，其鑑定價格已非市價為
  由，聲請重新鑑價，執行法院卻置之不理，顯有賤賣系爭土地
  之情事；(六)系爭土地早於95年11月16日即由前所有權人張傳宗
  以簽署土地使用權同意書之方式為處分，提供予第三人昇陽建
  設股份有限公司申請建築執照使用，有權利之瑕疵，執行法院
  卻未於拍賣公告妥適載明；又原土地所有權人之權利行使既已
  受限制，李銘章再將系爭權利行使已受限制之土地信託予相對
  人，相對人亦無權就系爭土地聲請強制執行，爰依法聲明異議
  ，並聲請撤銷98年5 月20日之第一次拍賣程序云云。查系爭土
  地業經原法院民事執行處於98年5月20日第1次拍賣程序中拍定
  ，並於同年6 月10日核發權利移轉證書予拍定人等情，有拍賣
  不動產筆錄及不動產權利移轉證書附於原法院執行卷可稽。是
  原法院民事執行處既已將系爭土地拍定，並核發權利移轉證書
  ，其拍賣程序即已終結，揆諸首揭說明，抗告人以上開理由聲
  明異議，並聲請撤銷原法院民事執行處98年5 月20日之第一次
  拍賣程序，即無由准許，原裁定駁回其聲明異議，理由雖有不
  同，惟結論並無二致，仍應予以維持。抗告意旨指摘原裁定不
  當，求予廢棄，為無理由，應予駁回。
三據上論結，本件抗告為無理由。依強制執行法第30條之1 、民
  事訴訟法第495條之1第1項、第449條、第95條、第78條，裁定
  如主文。
中    華    民    國    99    年    5    月    21    日
                    民事第十二庭
                        審判長法  官  陳駿璧
                              法  官  李媛媛
                              法  官  李昆曄
正本係照原本作成。
本裁定除以適用法規顯有錯誤為理由外，不得再抗告。如提起再
抗告，應於收受後10日內委任律師為代理人向本院提出再抗告狀
。並繳納再抗告費新台幣１千元。
中    華    民    國    99    年    5     月    21    日
                              書記官  莊昭樹

司法院資訊處製作；財團法人民間司法改革基金會備份。
